臺灣嘉義地方法院刑事裁定
111年度撤緩字第15號
聲  請  人  臺灣嘉義地方檢察署檢察官
受  刑  人  林凱翔


上列聲請人因受刑人加重詐欺案件（最高法院110年度台上字第
6348號），聲請撤銷緩刑之宣告（111年度執他字第249號），本
院裁定如下：
    主  文
聲請駁回。
    理  由
一、聲請意旨詳如附件檢察官聲請書所載。
二、緩刑之宣告應撤銷者，由受刑人所在地或其最後住所地之地
    方法院檢察官聲請該法院裁定之，刑事訴訟法第476條定有
    明文。查受刑人林凱翔之戶籍地即住所地，在嘉義縣○○鄉○○
    村00鄰○○街00號，有本院109年度訴字第750號、臺灣高等法
    院臺南分院（下稱臺南高分院）110年度金上訴字第
　　409號、最高法院110年度台上字第6348號判決、個人戶籍資
    料（完整姓名）查詢結果各1份在卷可參，為本院管轄範圍
    ，依前開規定，本院自屬有管轄權之法院。
三、按受緩刑之宣告而有下列情形之一，足認原宣告之緩刑難收
    其預期效果，而有執行刑罰之必要者，得撤銷其宣告：一、
    緩刑期前因故意犯他罪，而在緩刑期內受6月以下有期徒刑
    、拘役或罰金之宣告確定者，刑法第75條之1第1項第1款固
    定有明文。考其立法意旨略以：關於緩刑之撤銷，現行法第
    75條第1項固已設有2款應撤銷之原因；至得撤銷緩刑之原因
    ，則僅於保安處分章內第93條第3項與撤銷假釋合併加以規
    定，體例上不相連貫，實用上亦欠彈性，爰參酌德國及奧地
    利現行立法例增訂得撤銷緩刑之原因，其中現行關於緩刑前
    或緩刑期間故意犯他罪，而在緩刑期內受得易科罰金之有期
    徒刑之宣告者，列為應撤銷緩刑之事由，因認過於嚴苛，而
    排除第75條應撤銷緩刑之事由，移列至得撤銷緩刑事由，俾
    使法官依被告再犯情節，而裁量是否撤銷先前緩刑之宣告。
    其次，如有前開事由，但判決宣告拘役、罰金時，可見行為
    人仍未見悔悟，有列為得撤銷緩刑之事由，以資彈性適用，
    爰於第1項第1款、第2款增訂之。且本條採用裁量撤銷主義
    ，賦予法院撤銷與否之權限，特於第1項規定實質要件為「
    足認原宣告之緩刑難收其預期效果，而有執行刑罰之必要」
    ，供作審認之標準。亦即於「得」撤銷緩刑之情形，法官應
    依職權本於合目的性之裁量，妥適審酌被告所犯前後數罪間
    ，關於法益侵害之性質、再犯之原因、違反法規範之情節是
    否重大、被告主觀犯意所顯現之惡性及其反社會性等情，是
    否已使前案原為促使惡性輕微之被告或偶發犯、初犯改過自
    新而宣告之緩刑，已難收其預期之效果，而確有執行刑罰之
    必要，此與刑法第75條第1項所定2款要件有一具備，即毋庸
    再行審酌其他情狀，應逕予撤銷緩刑之情形不同，先予敘明
    。
四、經查：
(一)本件受刑人前因加重詐欺案件，經臺南高分院以110年度金
　　上訴字第409號判決判處有期徒刑1年，緩刑3年，並經最高
　　法院以110年度台上字第6348號判決上訴駁回，於民國110年
　　12月23日確定（下稱前案）。而受刑人於上揭緩刑期前之10
　　9年10月20日，因違反洗錢防制法等案件，經臺灣新北地方
　　法院以110年度金訴字第216號、110年度訴字第824號判決判
　　處有期徒刑6月，並於110年12月29日確定（下稱後案）等情
　　，有前開判決書及臺灣高等法院被告前案紀錄表各1件在卷
　　可稽，是受刑人係於緩刑期前因故意犯他罪，而在緩刑期內
　　受得易科罰金之有期徒刑宣告確定，堪予認定。
(二)惟揆諸前揭說明，本院仍應審酌本件有無「足認原宣告之緩
　　刑難收其預期效果，而有執行刑罰必要」之情形，以決定是
　　否撤銷緩刑。查受刑人所犯後案與上開宣告緩刑之前案，二
　　者之犯罪型態、原因、手段、侵害法益及社會危害程度，固
　　然類似，然佐以受刑人所犯後案係於前案經法院判決而受緩
　　刑宣告確定之前所為，其既非在前案判決確定之後又明知故
　　犯，則難認其主觀上確有「無視於法院判決宣告緩刑之懲儆
　　」之漠視態度；又前案經臺南高分院110年度金上訴字第409
　　號判決，而於110年7月28日為緩刑宣告時，後案已於110年1
　　月4日繫屬臺灣新北地方檢察署偵查分案，顯然於前案承審
　　法官於判決時，並非不得預期後案之審判結果可能，致前案
　　所宣告之緩刑符合刑法第75條之1第1項所定撤銷緩刑之條件
　　，應可推認前案宣告緩刑之背景事實，已包含後案可能符合
　　得撤銷緩刑宣告事由一情在內，並無後案犯罪情節不能為前
　　案法院審理時所知，無從於緩刑宣告之背景事實內予以考量
　　之情形。揆之首開說明，前案宣告附條件緩刑之際，後案之
　　相關犯罪情節既已得預期而經考量在內，自不得逕認定原宣
　　告之緩刑難收預期效果，而有執行刑罰必要。
(三)綜上，本院審酌前開各情，尚難認受刑人原宣告之緩刑難收
　　其預期效果，有執行刑罰之必要者，而與刑法第75條之1第1
　　項第1款之規定相符。又聲請人復未提出受刑人原宣告之緩
　　刑難收其預期效果之具體事證以供本院審酌，是本件聲請，
　　於法尚有未合，應予駁回。
五、據上論斷，應依刑事訴訟法第476條、第220條，裁定如主文
    。
中　　華　　民　　國　　111 　年　　3 　　月　　7 　　日
                  刑事第一庭  法  官  林家賢
上列正本證明與原本無異。
如不服本裁定，應於裁定送達後5日內向本院提出抗告狀（應附
繕本）。
中　　華　　民　　國　　111 　年　　3 　　月　　7 　　日
                              書記官  張子涵